# 无股权合并请教

提问人：fangzheyu 时间：2012-04-24 11:27:08
A公司能够实际控制B公司，但是无B公司股权，若合并报表将B公司合并进来，如何合并?谁有案例？

回答人：chenyiwei
这种情况可能属于协议控制，要根据具体的协议约定（利润分享和亏损弥补安排、该安排结束时剩余净资产的归属和处理等）确定如何合并。在很大程度上需要个案分析。 另外，对于“协议控制”的构成需要从严把握。